【裁判字號】    89,易,2715
【裁判日期】    890725
【裁判案由】    傷害
【裁判全文】
臺灣高雄地方法院刑事裁定                        八十九年度易字第二七一五號
    公  訴  人  臺灣高雄地方法院檢察署檢察官
    被      告  甲○○
    被      告  乙○○
右列被告因傷害案件，經檢察官提起公訴（八十九年度偵字第五一三二號），本院裁
定如左：
    主  文
甲○○、乙○○共同傷害人之身體，各處拘役參拾日，如易科罰金，均以參佰元折算
壹日。
    事  實
一、甲○○、乙○○為父子關係，與丁○○係高雄市○鎮區○○里○○鄰○○○街十
    巷之鄰居，惟感情素為不睦，於民國八十九年二月十二日凌晨一時二十分許，乙○○與丁○○復因使用公共浴室所應分擔之瓦斯費用發生爭執，乙○○與甲○○
    遂基於傷害之犯意聯絡，甲○○手持鐵棍，而乙○○以徒手一同侵入丁○○位於
    高雄市○鎮區○○里○○鄰○○○街十巷五號之房間，共同毆打丁○○，致丁○○受有右頸部瘀傷三Ｘ二Ｘ一公分、右肩背後瘀傷八Ｘ三Ｘ二公分、右膝擦傷三
    Ｘ二Ｘ０‧一公分 之傷害。
二、案經丁○○訴由高雄市政府警察局前鎮分局報告台灣高雄地方法院檢察署檢察官
    偵查起訴。
    理  由
一、訊據被告乙○○、甲○○二人固坦承於上開時地，與告訴人丁○○發生爭吵，惟
    均矢口否認前揭犯行，被告乙○○辯稱：當時告訴人因浴室問題而起爭執，後又
    因屋外之茶几遭告訴人毀壞，伊就出去辱罵告訴人三字經，告訴人聽到伊罵她，
    就拿菜刀欲砍殺伊，而伊順勢用左手擋了一下，殺到伊的左手中指，伊父即出來
    勸架等語云云；被告甲○○則辯稱：當時見乙○○左手遭告訴人持菜刀砍殺受傷
    流血，怕告訴人也殺伊，而以拿木棍抵擋她手中的菜刀，在自衛當中以木棍抵擋
    後，可能有打到她，會打到她係因為要勸架而引起的云云。
二、經查：右揭犯罪事實，迭據告訴人丁○○於警訊及偵、審中指訴綦詳，並有驗傷
    診斷書一紙附卷可稽，而於案發當時，被告乙○○確先在告訴人屋外敲門並大聲
    講話，隨即被告甲○○即持鐵棍與被告乙○○進入告訴人屋內，告訴人從後門跑
    出來等情，為證人即鄰居丙○○於本院審理時證述在卷（見本院八十九年七月十
    四日審判筆錄），而被告甲○○於警訊中自承有在屋外以三字經辱罵告訴人，被
    告甲○○亦不否認當時有持鐵棍防衛，另告訴人稱被告二人侵入時伊正在講電話
    ，被告二人進而毆打伊時，導致電話掉落乙節，業據證人即當日到處理之警員孔
    明鄉證述：當時進人屋內電話話機有掉下等語（見本院八十九年七月十二日審判
    筆錄）情節相符，顯見被告二人確有進入告訴入屋內動手毆打告訴人。被告乙○○、甲○○雖另辯稱當時係出自衛，並提供乙○○傷害之診斷證明書一紙為據，
    然該證明書上檢驗日期為八十九年二月十八日距離案時點，已逾六日，該傷害是
    否確係告訴人所造成已非無疑，且證人丙○○並未證述被告二人為傷害行為時，
    告訴人有何持刀攻擊之行為，反稱被告與告訴人於當晚（即八十九年二月十一日
    晚上十、十一時點多，雙方已有過爭吵等語（見本院八十九年七月十四日審判筆
    錄）是以，縱告訴人確有以菜刀攻擊被告二人，距離被告二人傷害之行為顯已逾
    一小時以上，與刑法第二十三條正當防衛之要件須針對現在不法之侵害尚屬有間
    ，因此，被告二人所辯係出於防衛行為，而欲阻卻違法，即不足採信。綜上所述
    ，本件事證明確，被告二人之犯行洵堪認定。
三、核被告乙○○、甲○○二人所為，係犯刑法第二百七十七條第一項之傷害罪及同
    法第三百零六條第一項之侵入住宅罪。被告二人間就上開犯行，有共同之犯意聯
    絡及行為分擔，為共同正犯。被告二人所犯侵入住宅罪與傷害罪間，有方法結果
    之牽連關係，為牽連犯，應從較重之傷害罪論處。公訴人雖未據侵入住宅部分起
    訴，惟此部分與公訴人起訴部分具有牽連犯之裁判上一罪關係，且告訴人於警訊
    中亦明白就被告二人侵入住宅部分提出告訴，本院自得一併加以審酌。爰審酌被
    告二人係因居住糾紛，即傷害告訴人，對於社會秩序有不良之影響，惟被告二人
    未有任何犯罪前科，此有臺灣高等法院被告全國前案紀錄表二份在卷可憑，素行
    尚佳，及告訴人受傷情形等一切情狀，爰均量處如主文所示之刑，並諭知易科罰
    金之折算標準，以為懲儆。。
四、告訴人於警訊中另就被告二人公然侮辱犯行提出告訴，惟公訴人未就此部分提起
    公訴，且此部分與上開論罪科刑部分並無裁判上一罪關係，本院依法自不得加以
    審酌，請檢察官依法處理。
據上論斷，應依刑事訴訟法第二百九十九條第一項前段，刑法第二十八條、第二百七
十七條第一項、第三百零六條第一項、第四十一條，罰金罰鍰提高標準條例第一條前
段、第二條，判決如主文。
中    華    民    國      八十九      年      七      月     二十五     日
                                     臺灣高雄地方法院刑事第二庭
                                         法  官  廖  建  瑜
右正本證明與原本無異。
如不服本判決，應於判決送達後十日內，向本院提出上訴狀。
                                         書記官  歐  文  政
中    華    民    國      八十九      年      七      月      二十六    日
附錄本判決論罪之法條全文
刑法第二百七十七條條第一項
傷害人之身體或健康者，處三年以下有期徒刑、拘役或一千元以罰金。


司法院資訊處製作；財團法人民間司法改革基金會備份。
